臺灣新北地方法院刑事判決
110年度審易字第1673號
公  訴  人  臺灣新北地方檢察署檢察官
被      告  陳長狄


                    （現於法務部矯正署臺北監獄臺北分監執行中）
上列被告因違反毒品危害防制條例案件，經檢察官提起公訴（11
0年度毒偵字第1258號、第2125號、第3375號、第4291號），被
告於準備程序中就被訴事實為有罪之陳述，本院裁定進行簡式審
判程序，茲判決如下：
    主  文
陳長狄犯如附表所示之罪，處如附表所示之宣告刑及沒收；應執
行有期徒刑陸月，如易科罰金，以新臺幣壹仟元折算壹日。
    事  實
一、陳長狄前因施用毒品案件，經本院以108年度毒聲字第273號
    裁定送觀察、勒戒後，認無繼續施用毒品之傾向，於民國10
    8年11月14日執行完畢釋放出所，並經臺灣新北地方檢察署
    檢察官以108年度毒偵字第1499號為不起訴處分確定。詎仍
    不知悔改，基於施用第二級毒品之犯意，分別為下列犯行：
（一）於109年9月9日某時許，在某停車場內，以將第二級毒品
      甲基安非他命置於玻璃球內燃燒吸食氣體之方式，施用第
      二級毒品甲基安非他命1次。嗣於109年9月13日15時15分
      許，在臺北市萬華區環河南路35巷內為警盤檢而查獲，復
      經警採集尿液送驗，結果呈安非他命、甲基安非他命陽性
      反應。
（二）於109年11月7日某時許，在新北市板橋區合宜一路39號13
      樓住處，以上開方式施用第二級毒品甲基安非他命1次，
      嗣於109年11月11日16時5分許，在臺北市政府警察局內湖
      分局康樂派出所內，為警徵得陳長狄同意採尿送驗，檢驗
      結果呈安非他命、甲基安非他命陽性反應。
（三）於110年3月27日，在新北市三重區，以上開方式施用第二
      級毒品甲基安非他命1次，嗣於110年3月27日0時25分許，
      在新北市三重區仁愛街141巷8號前為警查獲，並當場扣得
      第二級毒品甲基安非他命1包（驗餘淨重0.273公克）與安
      非他命玻璃球吸食器1個（其上殘留無法析離之微量甲基
      安非他命），復經警採尿送驗，檢驗結果呈安非他命、甲
      基安非他命陽性反應。
（四）於110年4月21日，在新北市板橋區民治街，以上開方式施
      用第二級毒品甲基安非他命1次，嗣於110年4月23日21時
      許，在新北市板橋區民治街92號前為警盤檢而查獲，並當
      場扣得第二級毒品甲基安非他命1包（驗餘淨重0.091公克
      ）與安非他命玻璃球吸食器1組（其上殘留無法析離之微
      量甲基安非他命），復經警採尿送驗，檢驗結果呈甲基安
      非他命陽性反應。　　　　　　
二、案經新北市政府警察局板橋分局、三重分局、海山分局報告
    及臺北市政府警察局萬華分局報告臺灣臺北地方檢察署呈請
    臺灣高等檢察署檢察長令轉臺灣新北地方檢察署檢察官偵查
    起訴。
    理  由
一、按除被告所犯為死刑、無期徒刑、最輕本刑為3 年以上有期
    徒刑之罪或高等法院管轄第一審案件者外，於第一次審判期
    日前之準備程序進行中，被告先就被訴事實為有罪之陳述時
    ，審判長得告知被告簡式審判程序之旨，並聽取當事人、代
    理人、辯護人及輔佐人之意見後，裁定進行簡式審判程序，
    刑事訴訟法第273 條之1 第1 項定有明文。本件被告所犯係
    死刑、無期徒刑、最輕本刑為3 年以上有期徒刑以外之罪，
    其於準備程序中就被訴事實為有罪之陳述，經本院告知簡式
    審判程序之旨，並聽取公訴人及被告之意見後，認宜進行簡
    式審判程序，爰依上開規定裁定行簡式審判程序。
二、上揭事實，業據被告於本院準備程序及審理時均坦承不諱，
    且被告4 次為警採集之尿液經送驗結果呈安非他命、甲基安
    非他命陽性反應，有台灣尖端先進生技醫藥股份有限公司10
    9 年9月25日出具之濫用藥物檢驗報告、台灣檢驗科技股份
    有限公司濫用藥物實驗室- 台北109 年12月1日、110年4月1
    3日、110年5月12日出具之濫用藥物檢驗報告及臺北市政府
    警察局偵辦毒品案件尿液檢體委驗單（檢體編號：146486號
    ）、新北市政府警察局受採集尿液檢體人姓名及檢體編號對
    照表（檢體編號：A0000000號、C0000000號、B0000000號）
    在卷可按，並有新北市政府警察局三重分局扣押筆錄、扣押
    物品目錄表、新北市政府警察局海山分局搜索扣押筆錄、扣
    押物品目錄表、台灣尖端先進生技醫藥股份有限公司毒品原
    物鑑定實驗室110年5月6日、110年6月3日出具之毒品證物鑑
    定分析報告在卷可稽，被告犯行洵堪認定，應依法論科。
三、核被告4 次所為，均係犯毒品危害防制條例第10條第2 項之
    施用第二級毒品罪。其持有第二級毒品甲基安非他命之低度
    行為，為其施用之高度行為所吸收，均不另論罪。被告先後
    4 次施用第二級毒品犯行，犯意各別，行為互殊，應予分論
    併罰。爰審酌被告施用毒品係自戕身心，對於他人法益尚無
    具體危害，兼衡其犯罪動機、目的、手段、犯後態度等一切
    情狀，各量處如主文所示之刑並定其應執行之刑，及均諭知
    易科罰金之折算標準，以資懲儆。扣案之第二級毒品甲基安
    非他命2包(驗餘淨重分別為0.273公克、0.091公克)、安非
    他命玻璃球吸食器1個與1組（其上均殘留無法析離之微量甲
    基安非他命），應依毒品危害防制條例第18條第1 項前段之
    規定，不問屬於犯罪行為人與否，沒收銷燬之。
據上論斷，應依刑事訴訟法第273 條之1 第1 項、第299 條第1
項前段，毒品危害防制條例第10條第2 項、第18條第1 項前段，
刑法第11條、第51條第5 款、第41條第1 項前段，判決如主文。
本案經檢察官王聖涵提起公訴，檢察官陳漢章到庭執行職務。
中　　華　　民　　國　　111 　年　　1 　　月　　13　　日
                  刑事第二十四庭  法  官  徐子涵
上列正本證明與原本無異。
如不服本判決，應於判決送達後20日內敘明上訴理由，向本院提
出上訴狀 (應附繕本) ，上訴於臺灣高等法院。其未敘述上訴理
由者，應於上訴期間屆滿後20日內向本院補提理由書「切勿逕送
上級法院」。
                                  書記官　游士霈　　　　
中　　華　　民　　國　　111 　年　　1 　　月　　13　　日
附錄本案論罪科刑法條全文：
毒品危害防制條例第10條
施用第一級毒品者，處 6 月以上 5 年以下有期徒刑。
施用第二級毒品者，處 3 年以下有期徒刑。
附表:
編號     犯罪事實               宣告刑及沒收                   一    事實欄一、（一）          陳長狄施用第二級毒品，處有期徒刑貳月，如易科罰金，以新臺幣壹仟元折算壹日。  二    事實欄一、（二）                  陳長狄施用第二級毒品，處有期徒刑貳月，如易科罰金，以新臺幣壹仟元折算壹日。   三            事實欄一、（三）                                                                      陳長狄施用第二級毒品，處有期徒刑參月，如易科罰金，以新臺幣壹仟元折算壹日，扣案之第二級毒品甲基安非他命壹包（驗餘淨重零點貳柒參公克）及安非他命玻璃球吸食器壹個（其上殘留無法析離之微量甲基安非他命），沒收銷燬之。   四          事實欄一、（四）                                                    陳長狄施用第二級毒品，處有期徒刑參月，如易科罰金，以新臺幣壹仟元折算壹日，扣案之第二級毒品甲基安非他命壹包（驗餘淨重零點零玖壹公克）及安非他命玻璃球吸食器壹組（其上殘留無法析離之微量甲基安非他命），沒收銷燬之。